【裁判字號】    95,裁,414
【裁判日期】    950302
【裁判案由】    營利事業所得稅
【裁判全文】
最  高  行  政  法  院  裁  定
                                     95年度裁字第00414號
上  訴  人  豐餘塑膠鋼模工業有限公司
代  表  人  乙○○
被 上訴 人  財政部臺灣省北區國稅局
代  表  人  許虞哲
                          送達代收人甲○○
上列當事人間因營利事業所得稅事件，上訴人對於中華民國93年
7月29日臺北高等行政法院92年度訴字第2056號判決，提起上訴
，本院裁定如下：
    主  文
上訴駁回。
上訴審訴訟費用由上訴人負擔。
    理  由
一、按對於高等行政法院判決之上訴，非以其違背法令為理由，
    不得為之，行政訴訟法第242條定有明文。同法第243條第1
    項規定，判決不適用法規或適用不當者，為違背法令；而判
    決有第243條第2項所列各款情形之一者，其判決當然違背法
    令。又提起上訴，應以上訴狀表明上訴理由並應添具關於上
    訴理由之必要證據，復為同法第244條第1項第4款及第2項所
    明定。準此，當事人提起上訴，如以原審判決有行政訴訟法
    第243條第1項不適用法規或適用不當為理由時，其上訴狀應
    有具體之指摘，並揭示該法規之條項或其內容；如以原審判
    決有第243條第2項所列各款情形之當然違背法令為理由時，
    其上訴狀應揭示合於該款之事實。如上訴狀未依此項方法表
    明，或其所表明者，顯與上開法條規定之情形不相合時，即
    難認為已對原審判決之違背法令有具體之指摘，其上訴自難
    認為合法。
二、上訴意旨略謂：(一)詳如原判決書所載之「原告之主張」(二)針
    對被上訴人之主張及原判決理由提出上訴：1.廣告費部分：
    上訴人主張均有合法憑證，請准予追認新臺幣（下同）404,
    531元，此除足以影響應納稅款外，且可供查核。上訴人並
    於90年4月26日提出變更後正確之營利事業所得稅結算申報
    書、資產負債表、損益表，並非被上訴人所述倘欲變更原課
    稅處分，應先行辦理變更原營利事業所得稅結算申報數之內
    容，再依行政程序法相關規定再予審理，而上訴人於90年4
    月26日所提出正確申報內容，何以被上訴人述明未提出而駁
    回原申請。2.利息收入部分：上訴人重申於84年未有暫付款
    11,000,000元，致影響利息收入818,983元，該筆帳載係84
    年12月31日當天記述時之筆誤，且上訴人已於90年4月26日
    提出更正，並非如被上訴人所言並未提示憑證及用途。3.利
    息支出部分：上訴人由於銀行借款有2,000,000元，當然有
    利息支出186,844元，故增列憑證186,844元，係屬合理之正
    確數據，並非被上訴人所述倘欲變更處分，應先行辦理變更
    原營利事業所得稅結算申報內容，再依行政程序法相關規定
    再予審理。(三)參照行政院台86訴字第03461號、台84訴字146
    07號再訴願決定書及本院85年度判字第996號判決意旨，廠
    商於行政救濟中補提帳證資料，稽徵機關仍須受理，不得逕
    依同業利潤標準核定其所得額云云。
三、經核上訴人之上開理由與其在原審起訴之理由相同，並無表
    明原判決究有如何不適用法規或適用不當，或有如何違反法
    律、司法院解釋或本院判例之具體情事。至於上訴人所舉行
    政院台86訴字第03461號及台84訴字14607號再訴願決定書及
    本院85年度判字第996號判決意旨，均與本件經被上訴人調
    查核定後，上訴人對於原未列報之廣告費、利息支出或未經
    復查之利息收入在訴願程序提出爭執之情形不同，且上開再
    訴願決定書及判決，並非法律或判例，亦無拘束原判決之效
    力，上訴人執此指摘原判決不當，自與行政訴訟法第243條
    規定之情形顯不相當。依首揭法條規定，本件上訴為不合法
    ，應予駁回。
四、依行政訴訟法第249條第1項前段、第104條、民事訴訟法第
    95條、第78條，裁定如主文。
中    華    民    國    95    年    3     月    2     日
                  第二庭審判長法  官  廖  政  雄
                              法  官  林  清  祥
                              法  官  鍾  耀  光
                              法  官  姜  仁  脩
                              法  官  胡  國  棟
以  上  正  本  證  明  與  原  本  無  異
中    華    民    國    95    年    3     月    2     日
                              書記官  蘇  金  全


司法院資訊處製作；財團法人民間司法改革基金會備份。
